【裁判字號】    98,消債更,316
【裁判日期】    980714
【裁判案由】    更生事件
【裁判全文】
臺灣板橋地方法院民事裁定           98年度消債更字第316號
聲  請  人  甲○○原名「吳怡.
代  理  人  周威君律師
上列當事人因消費者債務清理事件聲請更生及保全處分，本院裁
定如下：
    主  文
聲請人甲○○自中華民國九十八年七月十五日下午四時起開始更
生程序。
命司法事務官進行本件更生程序。
    理  由
一、按法院開始更生程序之裁定，應載明其年、月、日、時，並
    即時發生效力；又法院裁定開始更生或清算程序後，得命司
    法事務官進行更生或清算程序，消費者債務清理條例第45條
    第1項、第16條第1項前段分別定有明文。
二、本件聲請意旨略以：聲請人目前債務總金額為新臺幣（下同
    ）383,112 元，然其雖任職於台灣日慎精工股份有限公司，
    但其薪資並非固定，每月薪資僅約17,000元至23,000元不等
    ，97年8月其遭名豐資產管理股份有限公司聲請強制扣薪3分
    之1，每月實際收入僅9,270元至15,270元，而聲請人每月仍
    須繳交房租、大樓管理費、有線電視費用、每日三餐費用與
    上下班之交通費等，自有不能清償債務之情事（見本院卷第
    68頁）；消費者債務清理條例施行後，聲請人前已提出債權
    人清冊，以書面向最大債權金融機構香港商香港上海匯豐銀
    行（下稱匯豐銀行）請求共同協商債務清償方案，嗣匯豐銀
    行雖提出月付 1,306元、分50期、利率8%之還款方案（見本
    院卷第63頁，匯豐銀行民事陳報狀），惟由於前置協商無法
    將銀行外賣之債權納入協商範圍，而其主要債權人皆為資產
    管理公司，前置協商程序並不能為其做出最好的債務處理，
    只能開立協商不成立之證明，而其既經協商不成立，且無擔
    保或無優先權之債務總額未逾 1,200萬元，復未經法院裁定
    開始清算程序或宣告破產，依法自得聲請更生程序，懇請裁
    定開始更生程序等語。
三、查聲請人之主張，據其前置協商不成立通知書（見本院卷第
    44頁）、財政部臺灣省北區國稅局綜合所得稅各類所得資料
    清單、房屋租賃契約書、戶籍謄本、財團法人金融聯合徵信
    中心債權人清冊、本院民事執行處執行命令及匯豐銀行民事
    陳報狀（見本院卷第63至66頁）等件可證，應可認為真正，
    而聲請人既經協商程序不成立，復已釋明具有不能清償債務
    之情事，本件又查無聲請人有消費者債務清理條例第6條第3
    項、第 8條或第46條各款所定駁回更生聲請之事由存在，則
    聲請人聲請更生，應屬有據，並依首開條文規定得命由司法
    事務官進行本件更生程序，爰裁定如主文。至聲請人併為保
    全處分之聲請，因本件更生之聲請既經准許，則保全處分欠
    缺保全之必要性，爰不予諭知。
四、末者，本件進入更生程序後，聲請人應提出足以為債權人會
    議可決或經法院認為公允之更生方案以供採擇，俾免更生程
    序進行至依消費者債務清理條例第61條規定應行清算之程序
    ，附此說明。
中    華    民    國    98    年    7     月    14    日
                  民事第三庭  法  官  何君豪
上為正本係照原本作成
本件不得抗告
本裁定已於98年7月15日下午4時公告。
中    華    民    國    98    年    7     月    14    日
                              書記官  黃琴茜


司法院資訊處製作；財團法人民間司法改革基金會備份。
